【裁判字號】    98,易,1676
【裁判日期】    980724
【裁判案由】    電子遊戲場業管理條例等
【裁判全文】
臺灣臺北地方法院刑事判決            98年度易字第1676號
聲  請  人  台灣台北地方法院檢察署檢察官
被      告  甲○○
上列被告因違反電子遊戲場業管理條例等案件，經檢察官聲請簡
易判決處刑（98年度偵字第11051 號），本院認不宜逕以簡易判
決處刑，改依通常程序審理，判決如下：
    主  文
甲○○共同違反未依電子遊戲場業管理條例規定領有電子遊戲場
業營業級別證者，不得經營電子遊戲場業之規定，處有期徒刑貳
月，如易科罰金，以新台幣壹仟元折算壹日。
扣案之電子遊戲機「小瑪莉」壹台、IC板壹片及新台幣壹萬壹仟
壹佰伍拾元，均沒收。
    事  實
一、甲○○係址設台北縣新店市○○路35巷2 之2 號中壢新老牌
    牛肉麵店之負責人，自民國98年4 月13日之後某日起，與姓
    名不詳、自稱「東銘」之成年男子（下稱東銘），基於經營
    電子遊戲場業之犯意聯絡，未依電子遊戲場業管理條例規定
    領有電子遊戲場業營業級別證，由東銘提供電子遊戲機「小
    瑪莉」1 台，放置於上開被告經營之牛肉麵店內，供不特定
    人把玩。嗣於98年4 月29日19時10分許，在上開牛肉麵店為
    警查獲小瑪莉1 台，扣得該機IC板1 片，並自該機台內扣得
    新台幣（下同）10元硬幣1,115 枚，共計11,150元。
二、案經台北縣政府警察局新店分局報告台灣台北地方法院檢察
    署檢察官聲請簡易判決處刑。
    理  由
一、被告對於公訴人所提之證據資料及以下本院作為判斷依據之
    各項證據資料，均同意或不爭執其證據能力，本院審酌該等
    言詞供述及書面作成時之情況認為適當，均無不宜作為證據
    之情事，依刑事訴訟法第159 條之5 規定，均得作為證據。
二、訊據被告甲○○固坦承係中壢新老牌牛肉麵店負責人，東銘
    將上開遊戲機置放於該店等事實，惟矢口否認有何違反電子
    遊戲場業管理條例犯行，辯稱：伊並未同意東銘放置遊戲機
    ，僅暫時讓東銘將該遊戲機留在店內，有請東銘盡快將該遊
    戲機移走，且伊每天都將該遊戲機推進去，不知何人每天將
    遊戲機推出並插電云云。然查：
（一）被告並未領有電子遊戲場業營業級別證，而上開小瑪莉機
      台為警查獲時係放置於被告經營之牛肉麵店內，且有插電
      等情，為被告所不否認，且有現場照片20紙、對獎單1 紙
      在卷可稽，並扣獲機台1 台、IC板1 片、硬幣共11,150元
      在案，有台北縣政府警察局新店分局扣押物品目錄表附卷
      可憑。
（二）被告甲○○供稱：「（警方於該店放置飲料之冰箱後方當
      場查獲擺放小瑪莉機台1 台、彩金贈送大字報1 張等物是
      否正確？）正確。是一個叫東銘的男子跟另外2 個我不認
      識的人在大概2 個星期前4 月份中旬一天下午的時候，寄
      放擺設在我所經營之中壢新老牌牛肉麵店內，我當時有跟
      他說不要放置，他跟我說我都載來了，就讓我先寄放在樓
      梯間，因為他們來了3 個人，我又是正當在作生意所以也
      不想得罪人才讓他寄放，他是有跟我陳述說是要給不特定
      人士前來把玩。他的機器抬來我店裏的時候是放在樓梯間
      ，但是每次我下午到店裏的時候就會發現這台賭博電玩又
      被抬出來而且插上電，這種情形持續數日我也受不了，約
      2 日前我打了電話強硬要他們抬走... 。」等語（98年 4
      月29日警詢筆錄，98年度偵字第11051 卷第10頁），於偵
      查中供稱：「大約兩星期前有我不認識的人拿台子過來，
      穿黑西裝，他們叫我擺，我說不要擺，他後來說暫時讓他
      寄放，... 我說你們要放的話放在樓梯的轉角，很隱密，
      過幾天發現台子已經擺出來了。」等語（98年4 月29日偵
      查筆錄，98年度偵字第11051 卷第40頁），則據被告所稱
      ，伊並未同意東銘等人將機台擺放在店內，然本件機台遭
      查獲時係放置於店內冰箱旁邊，此有卷附現場照片在卷可
      稽，是被告所辯，核與員警查獲情形不符。又被告辯稱伊
      不願意機台放在店內，每天伊都有將機台推到後面，每天
      是誰推出來伊不清楚等語。惟被告既係該店負責人，對於
      該店事務自有掌管決定之權限，其空言辯稱為何機台會擺
      出來放伊不清楚，核與經驗法則不符，顯無可採。
（三）證人即被告友人鍾志仁於偵查中證稱：「我到現場的時候
      ，那台機器就在那邊，那個人搬機器我在場，他就是搬機
      器到那邊就走了，大概3 、5 分鐘的時間就走了，他們談
      話內容我不曉得。」等語（98年4 月29日偵查筆錄，98年
      度偵字第11051 卷第50頁），是證人鍾志仁既不知被告與
      東銘間談話內容，自無從佐為對被告有利之證據。再證人
      鍾志仁證稱：「（從你看到那台機器到4 月29日警察查獲
      ，機器放了多久？）（我）幾乎每天到他的店裡面，大概
      放了1 、2 禮拜左右。我下午2 、3 點就到，11點半打烊
      ，我是他的好朋友過去幫忙。被警察查獲前2 、3 天都沒
      有人玩，後來我跟被告把它推到裡面，因為沒有人玩，據
      被告說是放機台那個人把機器放回來。」等語（98年4 月
      29日偵查筆錄，98年度偵字第11051 卷第50頁），則證人
      鍾志仁係自被告處得知放機台之人把機器推出來，並非自
      身見聞，亦不足採為對被告有利之證據。
（四）證人即本案查獲員警曾志雄證稱：「他那時候有插電營業
      ，查到機台裡面有錢，被告有說機台不是他擺的，被告有
      打電話跟那個人連絡，有連絡到，是電話秘書的電話，被
      告跟他講說被警察查獲了，所以沒有辦法續查那個人。」
      等語明確（98年5月15日偵查筆錄，98年度偵字第11051卷
      第49頁），則上開機台遭查獲時確係插電放置於店內，且
      因被告連絡擺設機台的人稱被警察查獲，致員警無法繼續
      追查等情，均可認定。如被告確為遭人強迫放置機台之被
      害人，當與員警密切合作，以澄清自己責任，惟被告係告
      知擺設機台之人該機台已為警查獲，致員警無從繼續追查
      ，益見被告所辯並非可採。綜上，本件事證明確，被告犯
      行洵堪認定。
三、查被告未依電子遊戲場業管理條例規定領有電子遊戲場業營
    業級別證，而擺設上開電子遊戲機供人把玩之行為，係違反
    電子遊戲場業管理條例第15條之規定，應依同條例第22條之
    規定處斷，核其所為，係犯電子遊戲場業管理條例第22條之
    未依電子遊戲場業管理條例規定領有電子遊戲場業營業級別
    證而經營罪。又被告自擺設電子遊戲機之日起至為警查獲前
    所為之經營行為，均屬同一經營行為之繼續進行，為繼續犯
    性質之單純一罪，仍僅成立一罪。被告與東銘間，就上開犯
    行，有犯意聯絡及行為分擔，為共同正犯。爰審酌被告矢口
    否認犯行，犯後態度不佳，惟並無前科，素行良好，本件擺
    設機台之時間非長等一切情狀，量處如主文所示之刑，並諭
    知易科罰金之折算標準。扣案之小瑪莉1台、IC板1片，為共
    犯東銘所有，供犯罪所用，機台內扣得之硬幣11,150元，係
    因犯罪所得之物，均予沒收。
四、另起訴意旨認被告所為尚涉犯刑法第266條第1項前段之在公
    眾得出入之場所賭博財物罪嫌，惟本件並無證據可認定扣案
    之小瑪莉電子遊戲機供不特定人把玩賭博之方式，及該機台
    可直接退換現金或由被告兌換現金，且證人鍾志仁、曾志雄
    均證稱沒有見過有人把玩，從而不能證明被告涉有賭博犯行
    ，本應就此部分為無罪之諭知，惟檢察官認此部分與前開有
    罪部分，係想像競合犯之裁判上一罪關係，爰不另為無罪之
    諭知，附此敘明。
據上論斷，依刑事訴訟法第452 條、第284 條之1 、第299 條第
1 項前段，電子遊戲場業管理條例第15條、第22條，刑法第11條
前段、第28條、第41條第1 項前段、第38條第1 項第2 款，刑法
施行法第1 條之1 ，判決如主文。
本案經檢察官楊冀華到庭執行職務
中    華    民    國    98    年    7     月    24    日
                  刑事第七庭  法      官  林欣苑
上正本證明與原本無異。
如不服本判決應於收受送達後10日內向本院提出上訴書狀，並應
敘述具體理由；其未敘述上訴理由者，應於上訴期間屆滿後20日
內向本院補提理由書（均須按他造當事人之人數附繕本）「切勿
逕送上級法院」。
                              書  記  官  劉英芬
中    華    民    國    98    年    7     月    24    日
附錄所犯法條
電子遊戲場業管理條例第15條
未依本條例規定領有電子遊戲場業營業級別證者，不得經營電子
遊戲場業。
電子遊戲場業管理條例第22條
違反第15條規定者，處行為人1 年以下有期徒刑、拘役或科或併
科新台幣50萬元以上250 萬元以下罰金。


司法院資訊處製作；財團法人民間司法改革基金會備份。
